臺灣臺北地方法院刑事判決　　　　　　 96年度簡上字第392號
公　訴　人　臺灣臺北地方法院檢察署檢察官
上　訴　人
即　被　告　甲○○
選任辯護人　林明輝律師
上列上訴人即被告因違反家庭暴力防治法案件，不服本院96年度
簡字第2922號，中華民國96年9 月13日第一審刑事簡易判決（聲
請簡易判決處刑書案號：96年度偵字第12469 號），提起上訴，
本院管轄之第二審地方法院合議庭判決如下：
    主    文
原判決撤銷。
甲○○違反法院依家庭暴力防治法第十六條第三項所為不得直接
或間接騷擾之暫時保護令裁定，處罰金新臺幣壹萬元，如易服勞
役，以新臺幣壹仟元折算壹日，減為罰金新臺幣伍仟元，如易服
勞役，以新臺幣壹仟元折算壹日。
    事    實
一、甲○○與乙○○為夫妻，兩人間具有家庭暴力防治法第3 條
    第1 款所定之家庭成員關係。甲○○前經本院於民國96年2
    月9 日以96年度暫家護字第48號民事暫時保護令裁定令其不
    得直接或間接對於乙○○實施身體或精神上不法侵害，亦不
    得直接或間接對乙○○為騷擾行為。詎甲○○收受上開保護
    令後，竟於96年4 月17日上午7 時許，在臺北市○○區○○
    路595 巷2 弄1 號2 樓住處，因孩子吃早餐問題，與乙○○
    發生爭執，甲○○即基於違反保護令之犯意，以「你這個禍
    水」、「滾出去」等言語辱罵並作勢欲毆打乙○○，以上開
    方式騷擾乙○○，經乙○○報警處理，始悉上情。
二、案經臺北市政府警察局中山分局報請臺灣臺北地方法院檢察
    署檢察官聲請簡易判決處刑。
    理    由
一、訊據被告甲○○固坦承曾收受上開暫時保護令，並有於前開
    時、地辱罵受害人乙○○，且說了1 句「禍水」等情，惟矢
    口否認涉有上揭違反家庭暴力防治法之犯行，辯稱：當天伊
    因小孩上學吃早餐之問題，與受害人乙○○起爭執並發生口
    角，之後從客廳走到房間時，才基於抱怨，自言自語說了1
    句「禍水」而已，並不構成家庭暴力防治法之騷擾行為云云
    。然查：
（一）本院曾於96年2 月9 日經受害人乙○○之聲請，對被告核
      發96年度暫家護字第48號暫時保護令，並禁止被告不得直
      接或間接對於受害人乙○○為騷擾行為，該保護令並經被
      告收受在案之事實，有上開暫時保護令影本1 紙在卷可稽
      （見臺灣臺北地方法院檢察署96年度偵字第12469 號卷第
      5 頁），復據核閱本院96年度家護字第191 號保護令全卷
      屬實。又按騷擾者，謂任何打擾、警告、嘲弄或辱罵他人
      之言語、動作或製造使人心生畏怖情境之行為，家庭暴力
      防治法第2 條第3 款定有明文。經查，證人即受害人乙○
      ○業就受害情節到庭結證稱：那天早上聽到被告罵小孩，
      罵的很兇很兇，當時伊有聲請保護令，伊很怕小孩接下來
      會被打，伊等被告話說到一個段落，叫被告不要再講了，
      伊講了之後，被告就說「你這個禍水」、「滾出去」，然
      後被告就站起來，伊看被告眼神不對，伊就趕快回房間，
      拿起手機時，伊小孩就進來說爸爸不要，然後擋在伊房間
      門口，被告當時有在房門口將手舉起來，作勢要毆打伊等
      語綦詳（見本院卷第38頁正、反面），是被告於上揭時、
      地確實有以「你這個禍水」等語辱罵受害人乙○○，且有
      為作勢欲毆打受害人乙○○之動作，致受害人乙○○心生
      畏懼，依據上揭法律規定，可知被告於上揭時、地所為之
      言語及動作，顯然已構成家庭暴力防治法中之「騷擾」，
      是被告上開所辯，無非係事後卸責之詞，顯不可採。
（二）綜上，本件事證明確，被告確違反法院依家庭暴力防治法
      第16條第3 項所為之禁止騷擾裁定，已構成違反保護令罪
      之事實，洵堪認定，應予依法論處。
二、核被告所為，係犯家庭暴力防治法第61條第2 款之違反保護
    令罪。原審據以論罪科刑，固非無見，故被告猶執陳詞否認
    犯罪，本無理由，惟被告與受害人乙○○嗣後已經達成和解
    ，受害人乙○○原諒被告，並不再追究，而原審並未及審酌
    上開情事，容有未洽，是應由本院予以撤銷改判。爰審酌被
    告明知本院已依告訴人乙○○之聲請核發暫時保護令，卻對
    上開保護令內容不加置理，猶對告訴人為上開騷擾行為，守
    法意識不足，惟被告先前並無犯罪紀錄，有臺灣高等法院被
    告前案紀錄表在卷可稽（見本院卷第8 頁），素行堪稱良好
    ，且被告僅係因孩子吃早餐問題與受害人乙○○遽起爭執，
    方為本件犯行，被告之惡性難稱重大，暨受害人乙○○亦表
    示原諒被告，不再追究等一切情狀，量處如主文所示之刑，
    並諭知易服勞役之折算標準。另按犯罪在中華民國96年4 月
    24 日 以前者，除本條例另有規定外，有期徒刑、拘役或罰
    金，減其刑期或金額2 分之1 ，中華民國九十六年罪犯減刑
    條例第2 條第1 項第3 款定有明文，查本件被告上開犯罪時
    間，係於96年4 月24日之前，復核無同條例所定不予減刑之
    情形，茲依同條例第2 條第1 項第3 款規定，減其刑期2 分
    之1。
三、據上論斷，應依刑事訴訟法第455 條之1 第1 項、第3 項、
    第369 條第1 項前段、第364 條、第299 條第1 項前段，家
    庭暴力防治法第61條第2 款，刑法第11條前段、第42條第3
    項前段，中華民國九十六年罪犯減刑條例第2 條第1 項第3
    款、第7 條，判決如主文。
本案經檢察官郭瑜芳到庭執行職務。
中　　華　　民　　國　　96　　年　　12　　月　　28　　日
                  刑事第二庭  審判長法　官  劉煌基
                                    法　官  賴淑美
                                    法　官  葉力旗
上正本證明與原本無異。
不得上訴。
                                    書記官  林碧華
中　　華　　民　　國　　96　　年　　12　　月　　28　　日
附錄本案論罪科刑法條全文：
家庭暴力防治法第61條
違反法院依第14條第1項、第16條第3項所為之下列裁定者，為本
法所稱違反保護令罪，處3年以下有期徒刑、拘役或科或併科新
臺幣 10 萬元
以下罰金：
一、禁止實施家庭暴力。
二、禁止騷擾、接觸、跟蹤、通話、通信或其他非必要之聯絡行
    為。
三、遷出住居所。
四、遠離住居所、工作場所、學校或其他特定場所。
五、完成加害人處遇計畫。
